臺灣臺中地方法院刑事判決　　　　　　 96年度交易字第592號
公　訴　人　臺灣臺中地方法院檢察署檢察官
被　　　告　乙○○
上列被告因過失傷害案件，經檢察官提起公訴（96年度撤緩偵字
第448號），本院判決如下：
    主    文
乙○○因過失傷害人，處有期徒刑肆月，如易科罰金，以新臺幣
壹仟元折算壹日；減為有期徒刑貳月，如易科罰金，以新臺幣壹
仟元折算壹日。
    犯罪事實
一、乙○○於民國95年8月25日18時許，在台中縣豐原市○○路
    附近某小吃店內飲用米酒及啤酒後，已達不能安全駕駛動力
    交通工具之程度，仍於同日20時許，駕駛其所有車牌號碼為
    LX－0151號之自小客車，沿台中縣豐原市○○路由北往南行
    駛（所涉醉態駕駛及後述肇事逃逸部分，均已由檢察官另行
    緩起訴處分），至同日20時30分許，行經上開三豐路291 巷
    之巷口前，原應注意車前狀況並隨時採取必要之安全措施，
    及不得跨越分向限制線行駛，而依當時天候晴、視距良好、
    道路無障礙等情形，並無不能注意之情事，竟又疏未注意，
    而跨越道路中間之分向限制線行駛，適甲○○騎乘車號F9P
    －561重機車，沿上述三豐路由南往北行駛，途經上開巷口
    前，遭乙○○上開自小客車所擦撞，致人車倒地，受有左側
    脛股上端開放性骨折及血管斷裂、左髖脫位合併股骨頭骨折
    等傷害。而乙○○於肇事後，將該自小客車駛至路旁，隨即
    下車逃逸，待員警到場處理後，始於同日22時10分許，在台
    中縣豐原市○○路271號前查獲乙○○，並對乙○○施以酒
    精濃度測試，測得其呼氣之酒精濃度高達每公升0.79毫克。
二、案經甲○○訴由台中縣警察局豐原分局報請臺灣臺中地方法
    院檢察署檢察官偵查起訴。
    理    由
一、訊據被告雖坦承於上述時地酒後駕車，而與告訴人所騎乘之
    機車發生碰撞，告訴人因而受有前述傷害等情節，但矢口否
    認當時其所駕駛之自小客車跨越道路中間之分向限制線行駛
    ，辯稱絕無跨越道路中線行駛云云。經查：
    (一)關於前揭被告飲用酒類後駕駛其自小客車與告訴人所騎乘
      之機車發生碰撞，致後者受有傷害，被告於肇事後逃逸，
      嗣經警方於95年8月25日22時10分許，在台中縣豐原市○
      ○路271號前查獲，而測得其呼氣式酒精濃度為每公升0.7
      9毫克等事實，業據告訴人於警、偵訊時陳明在卷，核與
      目擊車禍發生之證人顏志豪、目擊被告肇事逃逸之證人黃
      來成各於警詢時之陳述相符，並有酒精濃度測試紙、刑法
      第185條之3查獲後測試觀察職務報告、汽機車駕駛人酒後
      生理協調平衡檢測紀錄表、警方製作之職務報告書、道路
      交通事故現場圖、道路交通事故調查報告表(一)、(二)、舉發
      違反道路交通管理事件通知單、行政院國軍退除役官兵輔
      導委員會台中榮民總醫院診斷證明書各1件、車籍作業系
      統－查詢認可資料2紙、警方所拍攝之現場照片14張等證
      據方法附卷足憑；且從上述其他各方面調查所得之證據，
      足見被告所坦承酒後駕車部分之自白，與事實相符，亦可
      採為證據。
    (二)又被告駕駛其車牌號碼為LX－0151號自小客車，後於同日
      20時30分許，行經上開三豐路291巷之巷口時，確有跨越
      道路中間之分向限制線行駛，致與告訴人所騎乘機車發生
      碰撞之事實，有告訴人及證人顏志豪於警詢時互核相符之
      陳述可憑（見95年度偵字第19595號卷第25、26－27頁）
      ，復無其他事證足以使人懷疑證人顏志豪有蓄意誣陷被告
      之虞，故被告當時顯有疏未注意車前狀況並隨時採取必要
      之安全措施、及跨越分向限制線行駛等行為，也足以確定
      。相較之下，被告單純否認其有跨越分向限制線行駛之辯
      解，即無從給予有利之判斷。
    (三)按汽車駕駛人，駕駛汽車經測試檢定有酒精濃度超過規定
      標準者，處新臺幣一萬五千元以上六萬元以下罰鍰，並當
　　　場移置保管該汽車及吊扣其駕駛執照一年；因而肇事致人
  　　受傷者，並吊扣其駕駛執照二年；致人重傷或死亡者，吊
    　銷其駕駛執照，並不得再考領，為道路交通管理處罰條例
      第35條第1項第1款所明定。又分向限制線，用以劃分路面
      成雙向車道，禁止車輛跨越行駛，並不得迴轉，道路交通
      標誌標線號誌設置規則第165條第1項亦有明文。再者，汽
      車行駛時，駕駛人應注意車前狀況，並隨時採取必要之安
      全措施，道路交通安全規則第94條第3項規定甚明。關於
      上開保護他人法益之規範，依當時情形，被告並無不能注
      意之情事，乃其疏未注意，明顯違反客觀之注意義務，與
      告訴人所受之傷害間，自有相當之因果關係。
    (四)綜合前述，本件事證明確，前揭被告過失傷害人之犯行，
      已足可認定。
二、核被告乙○○所為，係犯刑法第284條第1項前段之過失傷害
    罪。按汽車駕駛人，酒醉駕車，因而致人受傷，依法應負刑
    事責任者，加重其刑至二分之一，道路交通管理處罰條例第
    86條第1項定有明文；而被告因服用酒類，不能安全駕駛動
    力交通工具而駕駛，導致告訴人受傷，應負過失傷害之罪責
    ，前已敘明，故依上述規定加重其刑。爰審酌被告過失之情
    節不輕，造成告訴人之身體及財產相當之損害，至今仍未達
    成和解，並再考量其素行、智識程度，坦承部分犯行等一切
    有利、不利之情狀後，量處如主文所示之刑，並諭知如易科
    罰金之折算標準。末查，本件被告犯罪時間在96年4月24日
    之前，且所犯之刑法過失傷害罪並非中華民國九十六年罪犯
    減刑條例條例所規定不予減刑之罪，應予減刑，故依該條例
    第2條第1項第3款，減為有期徒刑2月，並諭知如易科罰金之
    折算標準。
據上論斷，應依刑事訴訟法第284條之1、第299條第1項前段，刑
法第284條第1項前段、第41條第1項前段，道路交通管理處罰條
例第86條第1項，刑法施行法第1條之1第1項、第2項前段，中華
民國九十六年罪犯減刑條例第2條第1項第3款、第7條，判決如主
文。
本案經檢察官陳立偉到庭執行職務。
中　　華　　民　　國　　96　　年　　8　　 月　　15　　日
                  刑事第十二庭  法  官  莊深淵
上正本證明與原本無異。
如不服本判決，應於送達後十日內向本院提出上訴狀（須附繕本
），上訴於台灣高等法院台中分院。
                                書記官  廖碩薇
中　　華　　民　　國　　96　　年　　8　　 月　　15　　日
附錄論罪科刑法條
中華民國刑法第284條（過失傷害罪）
因過失傷害人者，處6月以下有期徒刑、拘役或5百元以下罰金，
致重傷者，處1年以下有期徒刑、拘役或5百元以下罰金。
從事業務之人，因業務上之過失傷害人者，處1年以下有期徒刑
、拘役或1千元以下罰金，致重傷者，處3年以下有期徒刑、拘役
或2千元以下罰金。
